# 停工已不再生产产品的生产线上的机器设备如何计提折旧？

提问人：树梢新月弯弯 时间：2016-07-29 11:05:53
停工已不再生产产品的生产线上的机器设备如何计提折旧？全额计提或者是正常计提或者不计提？

回答人：chenyiwei
这种情况不属于《企业会计准则第 4 号——固定资产》第十四条规定的可不计提折旧的情形（已经进入持有待售状态的除外）。其折旧计提应计入管理费用。